Felipe F. B. Silva

□ (83) 9 9603-9682 | ■ me@felipefbs.dev | • felipefbs | • felipefbs

Resumo

Especializado em desenvolvimento Back-End e com conhecimentos sólidos em areas adjacentes como segurança da informação, comunicação entre serviços, banco de dados entre outros assuntos. Possuo experiência em desenvolvimento de APIs REST com arquitetura de microsserviços utilizando metodologias como TDD e modelagem de negocio utilizando DDD. Facilidade de trabalho remoto em equipe, principalmente utilizando metodologias ágeis e ferramentas de versionamento de código. Graduado no curso superior de Tecnologia em Telemática pelo Instituto Federal de Educação, Ciência e Tecnologia da Paraíba, Campus de Campina Grande. Sempre procurando aperfeiçoar os conhecimentos em desenvolvimento de software, em especial arquitetura de software.

Competências

Linguagens de Programação GoLang, Typescript, Python, Shell Script

Banco de dados PostgreSQL, DynamoDB e MongoDB

Ferramentas Git, Docker, GitHub Actions, AWS, testcontainers, GNU/Linux, Swagger, JWT

Outras Linguagens LaTeX, MarkDown, HTML5, CSS3

Experiências _

Desenvolvedor Backend Pleno

São Paulo, SP (Remoto)

THEIA

Jun, 2022 - Dez, 2023

- Implementação de diversos novos serviços em Go renovando os serviços legados, implementando em uma arquitetura de microsserviços e garantido seguridade de evolução através de testes robustos
- · Implementação de automações para processos manuais garantindo maior consistência e padronização
- Implementei rastreabilidade, documentação OpenAPI e diversas outras melhorias e padronização de código a fim de melhorar legibilidade e manutenibilidade do código
- · Linguagens: GoLang, Postgres, Kotlin
- Tecnologias: AWS(S3, ECR, DynamoDB, SQS), testcontainers, Github, Swagger, JWT, OAUTH2.0

Desenvolvedor Backend Rio de Janeiro, RJ (Remoto)

Аројо Есоцімр Fev. 2022 - Jun. 2022

- Implementação do back-end em Go do serviço de gerenciamento de planos de desenvolvimento pessoal
- Implementação e manutenção de diversos serviços em Typescript
- Linguagens: GoLang, Typescript, MongoDB
- · Tecnologias: NestJS, Swagger, AWS

Desenvolvedor e Pesquisador

Campina Grande, PB (Remoto)

LABORATÓRIO DE SISTEMAS DISTRIBUÍDOS (LSD) - UFCG

Ago, 2021 - Jun, 2022

- Pesquisa de soluções de segurança da informação para ambientes virtuais utilizando uma arquitetura baseada em vTPM • Implementação em Go das ideias propostas de segurança na busca de melhorar a arquitetura de segurança de maquinas virtuais no ambiente **VMWare**
- · Linguagens: GoLang, Shell Script

Desenvolvedor Backend

· Tecnologias: VMWare, TPM, GNU/Linux, InfluxDB

Campina Grande, PB (Remoto)

Jun, 2021 - Ago, 2021

Mai, 2021 - Dez, 2021

NÚCLEO DE TECNOLOGIAS ESTRATÉGICAS EM SAÚDE (NUTES) - UEPB

Implementação de microsserviços de coleta e gerenciamento de dados da aplicação Sênior Saúde Móvel

- · Linguagens: Python, MongoDB
- Tecnologias: Flask, GNU/Linux

Facilitador Tech Rio de Janeiro, RJ (Remoto)

RESILIA EDUCAÇÃO

- · Facilitação da entendimento e do desenvolvimento de APIs Web e modelagem de banco de dados
- Linguagens: Javascript, MySQL
- · Tecnologias: Express.js, Node.js, MySQL Workbench

FELIPE F. B. SILVA · CURRÍCULO 2023

Discente BolsistaCampina Grande, PB

Laboratório GCOMPI - IFPB Jan, 2020 - Mai, 2021

- Desenvolvimento e pesquisa em sistemas embarcados com o foco em Redes de Sensores Sem Fio
- · Linguagens: C, Python
- Tecnologias: SCons, FreeRTOS, GNU/Linux

Formação _

Graduado em Tecnologia em Telemática

Campina Grande, PB

Instituto Federal de Educação, Ciência e Tecnologia da Paraíba

Set, 2017 - Mai, 2021

Idiomas

- Português Nativo
- Inglês fluente

Projetos

Impacto das Modulações do IEEE 802.15.4g na Qualidade de comunicação em ambiente de Smart Building

Projeto de Graduação 2020

- Utilizando Sistemas Embarcados para verificar parâmetros de telecomunicações para analise de dados da qualidade do enlace sem fio.
- Tecnologias utilizadas: C/C++, Python 3, InfluxDB, GNU/Linux.
- Repositório: https://github.com/GComPI-IFPB/openmote-fw

Coronavírus BR

PROJETO PESSOAL 2020

- Site desenvolvido em conjunto com amigos para ajudar e informar o povo brasileiro sobre a pandemia de COVID-19.
- Tecnologias utilizadas: Typescript, ReactJS, Gatsbyjs, GraphQL.
- Repositório: https://github.com/henry-ns/coronavirusbr

Tim Maia Bot

DESAFIO 2020

- Bot musical para Discord que toca músicas do cantor Tim Maia desenvolvido para o Desafio333 da comunidade do Código Falado.
- Tecnologias utilizadas: Javascript, Discord.js.
- Repositório: https://github.com/felipefbs/desafio333/tree/master/2020-Bot-Discord/felipefbs

Tetris333

DESAFIO 2020

- O clássico jogo tetris desenvolvido em Typescript para o Desafio333 da comunidade do Código Falado.
- Tecnologias utilizadas: Typescript, p5.js, ReactJS.
- Repositório: https://github.com/henry-ns/tetris333

Manipulação de Braço Robótico Usando Acelerômetro e Microcontrolador ESP32 Aplicado ao Ensino da Robótica

PROJETO ACADÊMICO 2019

- Utilização de um braço robótico controlado por microcontroladores para explicação de conceitos físicos como aceleração da gravidade aplicadas ao ensino básico.
- Tecnologias utilizadas: Arduino C.